# 请教陈版主权益法核算过渡期损益确认问题：

提问人：liu_chunxia 时间：2020-12-31 11:43:42
我公司以 2018 年 9 月 30 日为基准日，收购目标公司35%股权，权益法核算。评估值为 14 万，公司零元收购，交割日为 2019 年 8 月 31 日.公司按照基准日至交割日间亏损 120 万元计算，长投为负值所以未计长投，仅备查。 1 、如果约定过渡期损益归原股东所有，那我公司确认过渡期损益冲减长投成本为负值是否正确，至 2020 年底对过渡期损益是否也不应按持股比例确认损益？ 2 、如果约定过渡期损益归新旧股东按持股比例共同享有，是否我公司就可以按照持股比例确认过渡期损益？

回答人：chenyiwei
1 、如果约定过渡期损益归原股东所有，则还需关注该约定将具体采用何种方式落实，例如原股东是否需就过渡期损失向本企业做出现金补偿。根据具体情况考虑如何进行会计处理。
2 、过渡期损益归属的约定影响在购买日取得的被投资方可辨认净资产公允价值，但不会导致对过渡期内的损益也要求按比例确认投资收益。